【裁判字號】    89,易,1015
【裁判日期】    890511
【裁判案由】    詐欺
【裁判全文】
臺灣臺南地方法院刑事判決                        八十九年度易字第一一五號
    公  訴  人  臺灣臺南地方法院檢察署檢察官
    被      告  甲○○
右列被告因詐欺案件，經檢察官提起公訴（八十九年度偵字第一○二八號），本院判
決如左：
    主  文
甲○○意圖為自己不法之所有，以詐術使人將本人之物交付，處有期徒刑壹年。
    事  實
一、甲○○原任職於指壓店，明知並未向其所任職之指壓店借貸款項，竟意圖為自己
    不法之所有，於八十八年十二月七日向乙○○佯稱需償還其之前向指壓店所借貸
    之款項，而欲向乙○○借款新臺幣（下同）一百四十四萬五千元，致使乙○○信
    以為真，乃陷於錯誤而如數交付上揭款項予甲○○，甲○○並分別簽發借據及本
    票各一紙交予乙○○作為借款憑証俾取信乙○○。詎甲○○取得乙○○所出借之
    上開款項後，旋自工作處所離職並避不見面，經乙○○四處查訪得知甲○○並未
    將上開款項償交其工作場所，且不知去向，始知受騙。
二、案經被害人乙○○訴由臺灣臺南地方法院檢察署檢察官偵查起訴。
    理  由
一、訊據被告甲○○固對於右揭時地向告訴人取得一百四十四萬五千元，迄今未還，
    其亦未向所任職之指壓店借款等情供承不諱，惟矢口否認有何詐欺犯行，辯稱：
    錢已花光了，當時伊曾向告訴人說不要拿錢給伊，但告訴人說他已和一位當警察
    的朋友說好，一定要把錢交給伊，不然警察會找他老闆麻煩，伊可能有問為什麼
    ，但告訴人說到時就知道了，當時告訴人也說有還沒還都沒關係，至於借據是要
    做給告訴人朋友看的，因為告訴人說他朋友要向他借錢，他不肯，所以才要寫借
    據，當時告訴人也有說錢是他向銀行貸款的云云。經查右揭事實業據告訴人指訴
    綦詳，並經證人莊沛洲於偵訊時到庭證稱：伊和告訴人去台新銀行領一百四十四
    萬五千元後，就一同到被告處，伊有看到告訴人當場交錢給被告，被告也是當場
    寫借據和本票給告訴人等語甚明，並有借據及本票各一紙在卷足稽，復為被告所
    不否認確實獲告訴人交付上揭款項，且本票及借據均為其親簽等情無訛。被告雖
    以上揭情詞置辯，然此已為告訴人堅決否認在卷，而被告並未向其所任職之指壓
    店借貸款項，亦為被告所自承在卷，衡情一百四十四萬五千元尚非小數目，又係
    告訴人向銀行所借貸而得，則若非被告佯以上揭理由向其借貸，被告又豈有將上
    開款項任意交予被告，且表明還或不還沒有關係之理？且參以被告取得上揭款項
    後，旋即自工作處所離職，且逃匿無蹤，迄今均未償還分文等情，業據告訴人指
    述甚明，足認被告於借貸之初即不欲歸還而有不法所有之詐騙犯意，至為顯然。
    被告所辯顯不足採，而告訴人亦因而受有損害，本件事證明確，被告犯行洵堪認
    定。
二、核被告甲○○意圖為自己不法之所有，以詐術使人將本人之物交付，所為係犯刑
    法第三百三十九條第一項之詐欺取財罪。爰審酌被告犯罪之動機、目的、手段、
    所造成危害、所詐得之款項數額，迄今並未清償亦未與告訴人達成民事上和解等
    一切情狀，量處如主文所示之刑，以資懲儆。
據上論斷，應依刑事訴訟法第二百九十九條第一項前段，刑法第三百三十九條第一項
，罰金罰鍰提高標準條例第一條前段，判決如主文。
中    華    民    國      八十九    年        五      月      十一      日
                              臺灣臺南地方法院刑事第四庭
                                      法  官   楊惠芬
右正本證明與原本無異。
如不服本判決，應於送達後十日內向本院提出上訴狀。
                                      書記官   李榮杰
中    華    民    國      八十九    年        五      月      十一      日
附錄本案論罪科刑法條全文：
刑法第三百三十九條第一項：
意圖為自己或第三人不法之所有，以詐術使人將本人或第三人之物交付者，處五年以
下有期徒刑、拘役或科或併科一千元以下罰金。


司法院資訊處製作；財團法人民間司法改革基金會備份。
